最高法院刑事判決　　　　　　　　　　　　　　　九十三年度台上字第四二二三號
　　上　訴　人　甲○○
右上訴人因違反槍砲彈藥刀械管制條例等罪案件，不服台灣高等法院台中分院中華民
國九十三年六月三日第二審判決（九十三年度上訴字第四０六號，起訴案號：台灣彰
化地方法院檢察署九十二年度偵字第六六二八號），提起上訴，本院判決如左：
    主  文
上訴駁回。
    理  由
一、違反槍砲彈藥刀械管制條例部分：
按刑事訴訟法第三百七十七條規定，上訴於第三審法院，非以判決違背法令為理由，
不得為之。是提起第三審上訴，應以原判決違背法令為理由，係屬法定要件。如果上
訴理由狀並未依據卷內訴訟資料，具體指摘原判決不適用何種法則或如何適用不當，
或所指摘原判決違法情事，顯與法律規定得為第三審上訴理由之違法情形，不相適合
時，均應認其上訴為違背法律上之程式，予以駁回。本件上訴人甲○○上訴意旨略稱
：(一)、依本件查獲之警員陳喜裕到庭所證，本案是上訴人自動帶警員到彰化縣芳苑鄉
路○村○○路附近之產業道路榕樹下取出具殺傷力之改造手槍一支及子彈一顆，另上
訴人復自身上交出具殺傷力之子彈二顆，如上訴人係於返家後，再外出藏放槍彈，為
何不將其身上之子彈一併藏置，足見上述藏放於榕樹下之槍彈並非上訴人所持有。(二)
、上開槍彈既係上訴人自動帶警員尋獲，則上訴人應有槍砲彈藥刀械管制條例第十八
條第一項、第四項減輕或免除其刑之適用云云。
惟查：(一)、原判決維持第一審依想像競合犯從一重論處上訴人以未經許可，持有可發
射子彈具有殺傷力之改造手槍罪刑部分之判決，駁回上訴人在第二審之該部分上訴，
已依卷證資料敘明其所憑之證據及認定之理由。而以上訴人否認犯罪，辯稱：伊於民
國九十一年五、六月間，在彰化縣芳苑鄉路○村○○路附近之產業道路旁榕樹下發現
本案之改造手槍一支及制式子彈三顆，但將上開改造手槍留在原地，僅因好玩而帶二
顆子彈回家云云，乃卸責之詞，不足採信，於理由詳加說明及指駁。經核所為論敘，
均與卷內證據資料相符，從形式上觀察，並無違背經驗法則、論理法則等違法情形存
在。(二)、槍砲彈藥刀械管制條例第十八條第一項係規定犯該條例之罪而自首，始能減
輕或免除其刑。又同條第四項係規定自白之情形，必須於偵查或審判中自白，並供述
全部槍械、彈藥之來源及去向，因而查獲或因而防止重大危害治安事件之發生者，始
能減免其刑。該條第四項既謂「並」供述全部槍砲、彈藥、刀械之來源「及」「去向
」，自係指已將槍械、彈藥移轉與他人持有之情形而言，不包括仍為自己持有之情形
在內，此觀同條第一項後段係指已移轉他人持有之情形始有「去向」可明。本件上訴
人於九十二年八月二十日在彰化縣二林鎮○○街五號前，因以其未經許可而持有之扣
案可發射子彈具殺傷力之改造手槍指向林昆增，且出言對林昆增、蔡麗美夫婦恐嚇，
經蔡麗美向警局報案，並提供上訴人於案發時所騎乘機車之車牌號碼，警方乃循線查
獲上情等情，此為原判決所認定之事實，故上訴人對本件其所犯之未經許可持有可發
射子彈具有殺傷力之改造手槍罪行，並無自首之情形；再依原判決事實欄所載，本件
扣案之槍彈於為警查獲時，係在上訴人自己持有中，上訴人並無供述其全部槍彈之來
源及去向，因而查獲或因而防止重大危害治安事件發生之情事，是本件上訴人均無槍
砲彈藥刀械管制條例第十八條第一項、第四項之適用。上訴意旨(二)，徒憑己見，就屬
原審採證認事職權之適法行使，任意指摘，顯與法律規定得為第三審上訴理由之違法
情形，不相適合。至其餘上訴意旨所為之爭辯，則屬單純事實之爭執，亦非適法之第
三審上訴理由。其本部分之上訴違背法律上之程式，應予駁回。
二、恐嚇危害安全部分：
按刑事訴訟法第三百七十六條所列各罪之案件，經第二審判決者，不得上訴於第三審
法院，法有明文。本件上訴人所犯恐嚇危害安全罪部分，原審依刑法第三百零五條論
處罪刑，核屬刑事訴訟法第三百七十六條第一款之案件。依上開說明，既經第二審判
決，自不得上訴於第三審法院。上訴人對此部分提起上訴，顯非合法，亦應予駁回。
據上論結，應依刑事訴訟法第三百九十五條前段，判決如主文。
中　　　華　　　民　　　國　　九十三　　年　　　八　　　月　　 十二 　　日
                              最高法院刑事第八庭
                                  審判長法官  陳  炳  煌
                                        法官  陳  世  雄
                                        法官  韓  金  秀
                                        法官  吳  信  銘
                                        法官  徐  文  亮
      右正本證明與原本無異
                                              書  記  官
中　　　華　　　民　　　國　　九十三　　年　　　八　　　月　　 十七 　　日
                                                                        Ｋ
